【裁判字號】    89,上易,2196
【裁判日期】    890410
【裁判案由】    妨害信用等
【裁判全文】
臺灣高等法院刑事判決                          八十九年度上易字第二一九六號
    上  訴  人  臺灣板橋地方法院檢察署檢察官
    被      告  甲○○
    選任辯護人  羅廷祥  律師
                李富湧
右列上訴人因被告妨害名譽案件，不服臺灣板橋地方法院八十八年度易字第四四六
號，中華民國八十九年四月十日第一審判決 (起訴案號：臺灣板橋地方法院檢察署八
十八年度偵字第二０二一五號），提起上訴，本院判決如左：
    主  文
上訴駁回。
    理  由
一、本案經本院審理結果，認第一審判決以不能證明被告犯罪，對被告為無罪之諭知
    ，核無不當，應予維持，並引用第一審判決書記載之證據及理由。
二、檢察官上訴意旨略以告訴人具狀請求上訴以門牌號碼台北縣土城市○○路六號、
    六號之一、八之一號一樓及中央路一段九十二、九十四號、中華路一段二五號地
    下一樓建築物打通牆面設門及增設鐵捲門，係因施工人員施作錯誤，而於接獲台
    北縣政府工務局函文後，已儘速回復原狀，且此僅屬違反行政取締規定之違規使
    用，與侵占公共設施不同，被告意仍在附近巷道，以白布條懸掛內載「乙○○○
    經縣政府糾舉核定侵佔公設」、「經縣府糾舉核定侵佔公設的乙○○○公司實不
    足取」、「侵佔社區公共設施，私設鐵捲門危害安全」等文字，顯已誹謗損害皇
    翔公司之名譽及信用等，請將原判決撤銷，另為適當之判決等語。
三、經查原審就告訴人確有佔用公共設施之行為，及告訴人就前開門牌號碼地下一樓
    建築物，打通牆面開設門及增設鐵捲門之行為與原核准圖不符之部分，業經台北
    縣政府工務局函請其立即改善，嗣該工務局於八十八年十一月十五日派員前往複
    查，結果仍未改善，認其違反建築法第七十七條，而依同法第九十一條規定處新
    台幣六萬元罰鍰，足見告訴人未維護建築物合法使用與其構造及設備安全，被告
    以布條載明告訴人侵占社區公共設施、危害安全等語，與公共利益有關，且能證
    明其為真實，應不處罰，再被告為該建築物之區分所有人，且為該大廈之社區管
    理委員會主任委員，為維護本身及其他住戶之合法利益所發表之言論，主觀上係
    為公益，尚無證據證明其係基於惡意而發表上開言論等已詳為論斷，告訴人徒以
    係施工人員施作錯誤及僅屬違反行政取締規定，而置建築物合法使用與其構造及
    設備安全維護之公共利益於不顧，尚非的論，如相關人其行為符合竊佔之要件，
    並非無刑事責任，此外，復查無其他積極證據足資證明被告確有公訴人所指之犯
    行，是上訴人之前揭上訴為無理由，應予駁回。
據上論結，應依刑事訴訟法第三百六十八條、第三百七十三條判決如主文。
本案經檢察官陳文禮到庭執行職務。
中      華      民      國    八十九    年      八     月       十      日
                                臺灣高等法院刑事第四庭
                                    審判長法  官  蔡  永  昌
                                          法  官  陳  榮  和
                                          法  官  許  宗  和
右正本證明與原本無異。
不得上訴。
                                          書記官  廖  艷  莉
中      華      民      國    八十九    年      八     月       十一    日


司法院資訊處製作；財團法人民間司法改革基金會備份。
